【裁判字號】    98,交聲,102
【裁判日期】    980430
【裁判案由】    聲明異議
【裁判全文】
臺灣嘉義地方法院交通事件裁定         98年度交聲字第102號
原處分機關  交通部公路總局嘉義區監理所嘉義市監理站
異  議  人
即受處分人  甲○○
上列異議人即受處分人因違反道路交通管理處罰條例案件，對於
交通部公路總局嘉義區監理所嘉義市監理站於九十八年三月九日
所為之處分（原處分案號：嘉監義裁字第裁76-L00000000號），
聲明異議，本院裁定如下：
    主  文
異議駁回。
    理  由
一、原處分意旨略以：異議人即受處分人甲○○，於九十七年三
    月十九日下午四時十八分許，駕駛YKG- 210號重機車途經嘉
    義市○○路二十一號前因使用手持式行動電話，而由嘉義市
    政府警察局第一分局以嘉市警交字第L00000000號舉發違反
    道路交通管理事件通知單予以舉發，原處分機關遂於九十八
    年三月九日以嘉監義裁字第裁76-L00000000號違反道路交通
    管理事件裁決書，依道路交通管理處罰條例第三十一條之一
    第二項，裁罰受處分人罰鍰新臺幣一千元等語。
二、異議人聲明異議略以：伊當時已停車熄火在路邊使用手機，
    並非於行駛狀態通話，員警所舉發與事實不符，因此拒絕於
    通知單之「收受通知聯者簽章」欄簽名，並為此聲明異議，
    請求撤銷原處分。
三、按機器腳踏車駕駛人行駛於道路時，使用手持式行動電話進
    行撥接或通話者，處新臺幣一千元罰鍰，道路交通管理處罰
    條例第三十一條之一第二項定有明文。
四、經查：
  （一）異議人於九十七年三月十九日下午四時十八許，駕駛車
        牌號碼YKG- 210號重機車途經嘉義市○○路二十一號前
        ，經嘉義市政府警察局第一分局以嘉市警交字第 L0000
        0000號舉發違反道路交通管理事件通知單舉發「騎車撥
        接使用行動電話」交通違規等情，為異議人狀陳明確，
        並有嘉義市警察局上開舉發違反道路交通管理事件通知
        單各乙紙附卷可稽，是此部分事實堪以認定。
  （二）觀諸證人即舉發警員梁榮哲就舉發經過於本院調查時具
        結證稱：「（問：舉發本案所看到的情形請詳細描述？
        ）…當時我大概是在建國路或興達路，當時看到異議人
        騎機車一邊騎，一邊使用手機。我當時是在異議人的後
        方看到的，看到後向前攔查異議人，攔下後，我跟異議
        人索取他的駕照及行照，他說他只有帶駕照，沒有帶行
        照，我就跟異議人說他違規的法條是騎機車使用行動電
        話，異議人馬上跟我求情是否可以不要告發或者告發處
        罰金額比較少的法條。告發的過程中，我們還要查證他
        機車車主，在當中他一直再請求我不要告發或轉為告發
        金額比較少的法條。我告知他說這樣會我會涉及到偽造
        文書的罪責，所以我就依法告發。依法告發後，他未帶
        行照是屬於輕微違規，所以我們開勸導單，就是異議人
        所述的白色單子。勸導單開完，請異議人簽名，異議人
        有簽名。但是紅單告發完，請異議人簽名，但是異議人
        一直求情，且堅持不簽名，我有告知他說不簽名是他的
        權利，我有問他要不要收取這張紅單，但是異議人沒有
        表示，我告知異議人二、三次後，他還是不簽名且不收
        取紅單，我就跟他說我們紅單會郵寄給他。…（問：你
        剛剛說你看到異議人他一邊騎機車一邊使用行動電話，
        你看到的動作為何？）他一邊騎機車，一邊單手拿著行
        動電話放在耳朵旁邊在說電話。（問：你所看到當時異
        議人的機車是在行進中？）是。」（見本院卷第14頁、
        第15頁）等詞明確，而上開證人係經依法具結以擔保其
        證詞之憑信性，其證詞復無明顯瑕疵可指；再對照異議
        人於本院調查時供稱：「…電話來了以後，可能在滑行
        的過程中，我就先把手機拿起來，在滑行過程中有說到
        話。」（見本院卷第15頁、第16頁）等語，亦足見證人
        梁榮哲之證詞並非憑空杜撰，堪認異議人確於其所騎乘
        之機車仍在行進狀態下即使用手持式行動電話進行通話
        無誤。從而，異議人辯稱：伊已熄火停車在路旁使用手
        機云云，顯與客觀事實相違，並不足信。
五、綜上所述，本件異議人確有上揭違規事實，已堪認定。原處
    分機關依上揭規定及違反道路交通管理事件統一裁罰標準表
    之統一裁罰基準，裁處異議人罰鍰新臺幣一千元，核無不當
    或違法。本件異議為無理由，應予駁回。
六、據上論斷，應依道路交通管理處罰條例第八十七條第二項、
    道路交通案件處理辦法第十九條規定，裁定如主文。
中    華    民    國    98    年    4     月    30    日
                  交通法庭法  官   曾宏揚
上列正本證明與原本無異。
如不服本裁定，應於裁定送達後5日內向本院提出抗告狀（應附
繕本）。
中    華    民    國    98    年    4     月    30    日
                          書記官   陳慶昀


司法院資訊處製作；財團法人民間司法改革基金會備份。
